臺灣高雄地方法院刑事判決　　　　　　　96年度易字第2138號
公　訴　人　臺灣高雄地方法院檢察署檢察官
被　　　告　丁○○
上列被告因毒品危害防制條例案件，經檢察官提起公訴（96年度
毒偵字第4127號），本院判決如下：
    主  文
丁○○施用第二級毒品，累犯，處有期徒刑伍月，減為有期徒刑
貳月又拾伍日；扣案如附表一編號一至三所示之物，均沒收銷燬
之，扣案如附表一編號四至六所示之物，均沒收。又持有第一級
毒品，累犯，處有期徒刑玖月，減為有期徒刑肆月又拾伍日；扣
案如附表二所示之物，均沒收銷燬之。應執行有期徒刑陸月又拾
伍日；扣案如附表一編號一至三及附表二所示之物，均沒收銷毀
之，扣案如附表一編號四至六所示之物，均沒收。
    事  實
一、丁○○前於民國94年間，因施用毒品案件，經法院裁定送觀
    察、勒戒後，認無繼續施用毒品之傾向，於94年4 月14日執
    行完畢釋放。又因毒品危害防制條例案件，經法院判處有期
    徒刑3 月確定，於95年5 月11日入監服刑，於95年8 月10日
    期滿執行完畢（構成累犯）。
二、詎不知悔改，復基於施用第二級毒品甲基安非他命之犯意，
    於96年3 月23日中午12時許，在友人位於高雄縣大寮鄉○○
    村○○路111 之18號之租屋處內，以將甲基安非他命置於玻
    璃球吸食器燃燒加熱吸食其煙氣之方式，施用第二級毒品甲
    基安非他命1 次。
三、復明知海洛因業經行政院依毒品危害防制條例第2 條第2 項
    第1 款規定公告為第一級毒品，不得任意持有之，竟另行基
    於持有第一級毒品海洛因之犯意，於96年3 月23日上午某時
    ，向某真實姓名、年籍不詳、自稱「王俊傑」之男子購入附
    表2 所示之海洛因等物，而予非法持有之。
四、嗣為警於96年3 月23日晚間8 時10分許，在高雄縣大寮鄉○
    ○村○○路111 之18號屋內執行通緝犯逮捕勤務之際，當場
    查獲丁○○涉嫌施用第二級毒品甲基安非他命等情事，並扣
    得附表1 、2 所示之物，及空夾鏈袋1 包、行動電話5 具。
五、案經高雄憲兵隊報請臺灣高雄地方法院檢察署檢察官偵查起
    訴。
    理  由
壹、程序方面
一、證人即本案警詢筆錄紀錄人甲○○於本院審理中證稱：被告
    丁○○之警詢筆錄是由我負責製作的，在查獲被告當晚，我
    們有先讓被告休息，等到翌日上午才正式製作本案之詢問筆
    錄。被告於製作筆錄當時精神狀況正常，並未顯現出毒癮發
    作之現象，且如果遇到不了解之問題，會以覆訟之方式提出
    質疑等語明確（本院卷第113- 114頁）；佐諸被告於警詢、
    偵查中，均能針對司法警察、檢察官之詢（訊）問而為應答
    ，亦經本院當庭勘驗被告之警詢、偵訊錄音帶無訛，並製有
    勘驗筆錄在卷足憑（本院卷第110-113 頁），足見被告丁○
    ○迭於警詢及偵查中之自白，要無出於精神狀況欠佳（諸如
    毒癮發作）等不正訊問情事，復核與事實相符（詳後述），
    則被告之前開自白，自均有證據能力。
二、卷附憲兵司令部刑事鑑試中心96年4 月16日鑑定書、高雄醫
    學大學附設中和紀念醫院96年7 月10日第9607-16 至9607-1
    9 號檢驗報告、法務部調查局96年4 月23日調科壹字第0962
    3035610 號鑑定通知書等件，均係依刑事訴訟法第198 條、
    第208 條第1 項之法定鑑定程序所得之專業判定結果，而按
    刑事訴訟法第206 條所出具之鑑定報告，屬刑事訴訟法第15
    9 條第1 項所指例外情形，應有證據能力。
貳、實體方面
一、訊據被告丁○○於本院審理中，就前開犯罪事實均坦承不諱
    ，茲就：
(一)被告施用第二級毒品甲基安非他命犯行部分：
  1.被告於96年3 月23日中午12時許，在友人位於高雄縣大寮鄉
    ○○村○○路111 之18號之租屋處內，以將甲基安非他命置
    於玻璃球吸食器燃燒加熱吸食其煙氣之方式，施用第二級毒
    品甲基安非他命1 次之犯行，除開有被告之自白（本院卷第
    63、94、129 頁）可資為證外，且其為警查獲時所採集之尿
    液，經送憲兵司令部刑事鑑試中心鑑定結果，呈現甲基安非
    他命陽性反應，有該院96年4 月16日鑑定書暨尿液編號對照
    表1 份（警卷第39頁、偵卷第8 頁）附卷可按；又扣案如附
    表1 編號1 至3 所示甲基安非他命之成分，均經鑑定無訛，
    有高雄醫學大學附設中和紀念醫院96年7 月10日第9607-16
    至9607-18 號檢驗報告共3 份（本院卷第18-20 頁）在卷足
    憑，此外，尚有附表1 編號4 至6 所示之物扣案可稽（參見
    警卷第31-33 頁），足見被告此部分之自白與事實相符，其
    施用第二級毒品甲基安非他命1 次之犯行，堪以認明。
  2.被告前於94年間，因施用毒品案件，經法院裁定送觀察、勒
    戒後，認無繼續施用毒品之傾向，於94年4 月14日執行完畢
    釋放乙情，有卷附臺灣高等法院被告前案紀錄表1 份可佐，
    從而被告於觀察、勒戒執行完畢釋放後，再犯毒品危害防制
    條例第10條第2 項之施用第二級毒品罪，洵堪認定，應予依
    法論科。
(二)被告持有第一級毒品海洛因犯行部分：
    被告自96年3 月23日上午某時起持有附表2 所示之海洛因等
    物一節，迭經被告於警詢（警卷第9-11頁）、偵訊（偵卷第
    3 頁）及本院審理中自白不諱（本院卷第129 頁）；再者，
    被告自遭受搜索伊始，即指明附表2 所示之物俱為自身所有
    ，而斯時執行搜索之司法警察，則係依據被告之陳述，將被
    告指為自身所有之各該物品，與他人（丙○○、史豫慈）所
    有之物品分別裝袋，要無混雜、錯置之可能各情，亦據證人
    甲○○於本院審理中證稱綦詳（本院卷第114-115 頁），且
    經本院當庭勘驗搜索經過錄影光碟明確，並製有勘驗筆錄附
    卷可按（本院卷第115-125 頁）；末扣案如附表2 編號1 至
    2 所示白色粉末經送請法務部調查局檢驗結果，認均含第一
    級毒品海洛因成分，且合計淨重為4.86公克（未達5 公克）
    ，有該局96年4 月23日調科壹字第09623035610 號鑑定通知
    書1 份在卷可稽（偵卷第9 頁），另扣案如附表2 編號3 所
    示之殘渣袋，經送請高雄醫學大學附設中和紀念醫院檢驗結
    果，亦呈第一級毒品海洛因陽性反應，有該院9607-19 號檢
    驗報告1 份在足憑（本院卷第16頁），自均堪認明。
(三)綜上，本件事證明確，被告施用第二級毒品甲基安非他命及
    持有第一級毒品海洛因之犯行，均堪以認定。
二、核被告施用甲基安非他命之犯行，乃係犯毒品危害防制條例
    第10條第2 項之施用第二級毒品罪，其為施用而持有第二級
    毒品甲基安非他命，其持有之低度行為應為施用之高度行為
    所吸收，不另論罪；另被告持有海洛因之犯行，則係犯同條
    例第11條第1 項之持有第一級毒品罪。被告曾因毒品危害防
    制條例案件，經法院判處有期徒刑3 月確定，於95年5 月11
    日入監服刑，於95年8 月10日期滿執行完畢一情，有臺灣高
    等法院被告前案紀錄表1 份在卷足稽，被告於該徒刑執行完
    畢後，5 年以內故意再犯本案有期徒刑以上之2 罪，均應論
    以累犯，並加重其刑。末被告所犯前開2 罪間，犯意各別、
    行為互殊，觸犯構成要件相異之罪名，自應分論併罰。
三、本院審酌被告前即曾因施用毒品經送觀察、勒戒，並經刑之
    執行，猶仍再犯本案之施用第二級毒品甲基安非他命犯行，
    另復持有第一級毒品海洛因，均誠屬不該，且被告於本院準
    備程序中，就自身所涉之持有第一級毒品犯行，飾詞狡辯（
    迨本院勘驗警詢、偵訊錄音帶及搜索經過錄影光碟，並訊畢
    證人甲○○後，始坦言犯行），也難信其就該持有第一級毒
    品犯行確具悔意。惟念被告犯後尚知坦承施用第二級毒品之
    犯行，且該施用犯行，乃屬對其自身健康之戕害行為，另其
    僅單純持有第一級毒品，而別無轉讓或出售等害及他人之舉
    止，對於社會所造成之損害均尚非直接等一切情狀，爰分別
    量處如主文所示之刑。又被告之犯罪時點俱在96年4 月24日
    以前（即已告終止），且合於中華民國九十六年罪犯減刑條
    例所定之減刑條件，爰依該條例減各該宣告刑二分之一（被
    告係於中華民國九十六年罪犯減刑條例施行後始遭通緝，並
    經緝獲到案者，參照最高法院80年度台上字第4614號、80年
    度台非字第428 號判決意旨，得予減刑），並為被告定其應
    執行之刑。
四、扣案物與沒收
(一)查扣案如附表1 編號1 至3 所示之物俱含第二級毒品甲基安
    非他命成分；另扣案如附表2 所示之物，則均含第一級毒品
    海洛因成分，業經本院分別認明如前，而包裝袋與其上殘留
    之毒品，已難以分析剝離，俱應依毒品危害防制條例第18條
    第1 項前段規定，不問屬於犯人與否，於各相關之罪宣告沒
    收銷燬之；至送鑑耗損之海洛因、甲基安非他命，既已滅失
    ，自無庸再予宣告沒收銷燬之必要。
(二)扣案如附表1 編號4 至6 所示之物，均為被告所有（預備）
    供施用第二級毒品甲基安非他命所用之物，迭經被告坦言在
    卷（本院卷第63、129 頁），應依刑法第38條第1 項第2 款
    、第3 項，於被告所涉施用第二級毒品罪部分，予以宣告沒
    收。
(三)末同遭扣案之空夾鏈袋1 包及行動電話5 具，因卷內尚無其
    他事證足資認明與本案之各該犯行有何直接相關（本院卷第
    64、129 頁參照），本院自無由為沒收之宣告，爰併予指明
    之。
據上論斷，應依刑事訴訟法第299 條第1 項前段，毒品危害防制
條例第10條第2 項、第11條第1 項、第18條第1 項前段，刑法第
47條第1 項、第51條第5 款、第9 款、第38條第1 項第2 款、第
3 項，中華民國九十六年罪犯減刑條例第2 條第1 項第3 款、第
7 條、第10條第1 項，判決如主文。
本案經檢察官乙○○到庭執行職務。
中　　華　　民　　國　　96　　年　　11　　月　　9 　　日
                  刑事第十四庭  法　官  莊珮吟
以上正本證明與原本無異。
如不服本判決應於收受本判決後10日內向本院提出上訴書狀，並
應敘述具體理由，如未敘述上訴理由者，應於上訴期間屆滿後20
日內補提理由書狀於本院（均須按他造當事人之人數附繕本）「
切勿逕送上級法院」。
中　　華　　民　　國　　96　　年　　11　　月　　9 　　日
                                書記官  王淑娟
┌─────────────────────────────────────────────────┐
│附表1 ：                                                                                          │
├─┬───────────────────┬──┬────────────────────────┤
│編│  扣      押      物      名      稱  │數量│備                                            註│
│號│                                      │    │                                                │
├─┼───────────────────┼──┼────────────────────────┤
│1 │甲基安非他命（外觀編號1 ，本院卷18頁）│壹包│驗前淨重零點壹捌壹公克，驗後淨重零點壹柒玖公克  │
├─┼───────────────────┼──┼────────────────────────┤
│2 │甲基安非他命（外觀編號2 ，本院卷19頁）│壹包│驗前淨重零點零肆壹公克，驗後淨重零點零參玖公克  │
├─┼───────────────────┼──┼────────────────────────┤
│3 │甲基安非他命（外觀編號3 ，本院卷20頁）│壹包│驗前淨重零點壹零玖公克，驗後淨重零點壹零柒公克  │
├─┼───────────────────┼──┼────────────────────────┤
│4 │吸食器                                │壹組│被告所有，（預備）供施用第二級毒品所用之物      │
├─┼───────────────────┼──┼────────────────────────┤
│5 │玻璃球                                │肆只│同上                                            │
├─┼───────────────────┼──┼────────────────────────┤
│6 │塑膠削尖吸管                          │陸支│同上                                            │
└─┴───────────────────┴──┴────────────────────────┘
┌───────────────────────────────────────────────┐
│附表2 ：                                                                                      │
├─┬───────────────────┬──┬──────────────────────┤
│編│  扣      押      物      名      稱  │數量│備                                        註│
│號│                                      │    │                                            │
├─┼───────────────────┼──┼──────────────────────┤
│1 │海洛因（外觀標示HR＋者）              │壹包│淨重壹點伍零公克，空包裝重零點肆捌公克（純度│
│  │                                      │    │17.96%）                                    │
├─┼───────────────────┼──┼──────────────────────┤
│2 │海洛因（外觀標示為HR＋S者）           │貳包│合計淨重參點參陸公克，空包裝總重零點伍壹公克│
├─┼───────────────────┼──┼──────────────────────┤
│3 │殘留海洛因之夾鏈袋（本院卷16頁）      │壹只│                                            │
└─┴───────────────────┴──┴──────────────────────┘
◎附錄本案所犯法條：
《毒品危害防制條例第10條第2 項》
施用第二級毒品者，處3 年以下有期徒刑。
《毒品危害防制條例第11條第1 項》
持有第一級毒品者，處3 年以下有期徒刑、拘役或新臺幣5 萬元
以下罰金。
